【裁判字號】    98,簡,938
【裁判日期】    980908
【裁判案由】    傷害
【裁判全文】
臺灣臺中地方法院刑事判決               98年度簡字第938號
公  訴  人  臺灣臺中地方法院檢察署檢察官
被      告  乙○○
            丙○○
共      同
選任辯護人  熊治璿  律師
上列被告因傷害案件，經檢察官提起公訴（98年度調偵字第 282
號），茲被告二人於審理中皆自白犯罪（98年度易字第2769號）
，本院裁定逕以簡易判決處刑如下：
    主    文
乙○○、丙○○共同傷害人之身體，均處有期徒刑月，如易科
罰金，均以新臺幣壹仟元折算壹日。
    犯罪事實及理由
一、犯罪事實：乙○○與丙○○為夫妻關係，乙○○前因與甲○○○（即林麗花）有感情糾紛而生嫌隙。民國97年6 月20日
    晚上8時許，甲○○○前往乙○○位於臺中市○○路○ 段266
    號住處，欲與乙○○討論如何解決前開糾紛，適乙○○與丙○○於同一時間先後各自返家，乙○○見甲○○○前來，隨
    即與甲○○○發生口角爭執，並與丙○○共同基於傷害他人
    身體之犯意聯絡，由乙○○自地上拾起棍棒1 支（未據扣案
    ）交予丙○○，由丙○○持以毆打甲○○○，之後乙○○及
    丙○○復接續對甲○○○拳打腳踢，致甲○○○因而受有頭
    部外傷併血腫 2×2 公分、左肱骨骨折、左小指開放性傷口
    0.5×0.5公分、雙上肢多處瘀傷及右膝關節挫傷等傷害。
二、證據名稱：
  (一)被告二人於本院審理時之自白及偵查中之供述。
  (二)告訴人甲○○○之指訴，證人曾煥飛、遲富賢於偵查中之證
    述。
  (三)被告二人上開住處監視錄影光碟1片。
  (四)中國醫藥大學附設醫院 97年6月20日、23日出具之診斷證明
    書各1紙，及同院出具之97年6月20日甲○○○急診護理病例
    1份暨照片3幀。
三、核被告二人以接續之犯意對告訴人為毆打之行為，皆係犯刑
    法第277條第1項之普通傷害罪。被告二人就上開犯行具有犯
    意聯絡及行為分擔，為共同正犯。爰審酌被告二人不思以理
    性和平解決糾紛，竟率而傷害他人身體，且告訴人所受傷害
    非輕，惟被告於審理中皆坦承犯行，犯後態度尚佳，並於審
    理中表示願意給付告訴人新台幣30萬元作為和解條件，惟未
    能為告訴人所接受，以致無法達成和解等一切情狀，分別量
    處如主文所示之刑，並均諭知易科罰金之折算標準，以資儆
    懲。
四、至被告丙○○持以毆打告訴人所用之棍棒，因未據扣案，且
    非應義務沒收之物，復無證據證明迄未滅失，爰不為沒收之
    宣告，併此敘明。
五、依刑事訴訟法第449條第2項、第454條第2項，刑法第28條、
    第277條第1項、第41條第1項前段，刑法施行法第1條之1第1
    項、第2項前段，逕以簡易判決處刑如主文。
如不服本判決，應於收受送達後10日內向本院提出上訴書狀（應
敘述具體理由並附繕本）。
中    華    民    國    98    年    9     月     8    日
                  刑事第六庭  法  官  高英賓
上正本證明與原本無異。
                              書記官  司立文
中    華    民    國    98    年    9     月     8    日
附錄論罪科刑法條：
中華民國刑法第277 條
傷害人之身體或健康者，處3 年以下有期徒刑、拘役或1 千元以
下罰金。
犯前項之罪因而致人於死者，處無期徒刑或7 年以上有期徒刑；
致重傷者，處3 年以上10年以下有期徒刑。


司法院資訊處製作；財團法人民間司法改革基金會備份。
